【裁判字號】    89,交易,533
【裁判日期】    891227
【裁判案由】    過失傷害
【裁判全文】
臺灣桃園地方法院刑事判決                        八十九年度交易字第五三三號
    公  訴  人  臺灣桃園地方法院檢察署檢察官
    被      告  甲○○
右列被告因過失傷害案件，經檢察官提起公訴（八十九年度偵字第三一一四號），本
院判決如左：
        主  文
甲○○因過失傷害人，累犯，處有期徒刑肆月，如易科罰金以參佰元折算壹日。
        事  實
一、甲○○曾於民國（下同）八十二年間因違反麻醉藥品管理條例，經本院於八十二
    年七月廿八日判處有期徒刑五年十月確定，甫於八十七年十月十四日執行完畢，
    猶不知悔改，復於八十九年一月八日晚間十時三十分許，駕駛車牌號碼Ｖ五－四
    五六四號自用小客車，沿桃園縣平鎮市○○路欲往環南路之中壢方向行駛，當時
    之天侯、路況皆良好，其原應注意汽車行進中駕駛人應注意車前狀況，隨時採取
    必要安全措施，而依當時情形又無不能注意之情事，竟疏於注意，未留意車輛之
    動態，因準備右轉環南路往中壢方向乃貿然往右外側車道行駛，迨見乙○○○駕
    駛車牌號碼ＭＯＵ－九０七號重型機車，於同方向直行金陵路外側車道時，欲煞
    避已嫌不及，乃以其所駕汽車右前方擦撞乙○○○所駕之機車車身後側倒地，致
    乙○○○受有下肢挫傷之傷害。
二、案經乙○○○訴由桃園縣警察局平鎮分局報告臺灣桃園地方法院檢署檢察官偵查
    起訴。
        理   由
一、訊據被告甲○○固不否認有於右開時間駕駛Ｖ五－四五六四號之自用小客車行經
    右開地點，惟矢口否認右開犯行，辯稱：伊係駕車經過右開地點，看見告訴人乙
    ○○○摔倒在地，才好心將告訴人扶起，伊沒有擦撞到告訴人，亦無與告訴人發
    生任何車禍云云。惟查：右開事實非惟業據告訴人乙○○○指訴綦詳；被告當時
    之行車方向乃沿桃園縣八德市○○路欲右轉前方之環南路往中壢方向行駛，業據
    其於警訊及本院審理時供承無訛，被告又於偵訊時自承其之停車地點係在金陵路
    與環南路口之右側之金陵加油站前，可見被告當時已準備右轉而變換至外側車道
    ，其於偵訊時辯稱係行駛在內側車道顯非實在，況其在本院審理時亦已自承其確
    係行駛在外側車道無誤，再其於警訊時亦供稱可能是告訴人所騎乘之機車擦撞到
    其所駕車輛之照後鏡，其後又於偵訊及本院審理時辯稱沒有擦撞告訴人云云，即
    非實在，據上，被告顯係在變換車道至外側車道，準備右轉環南路時，不慎撞及
    告訴人之機車。復查，被告於本院陳稱有與告訴人談和解，肇事當時是要等告訴
    人有無其他後遺症，若被告並無與告訴人發生車禍，僅好心下車扶告訴人起身，
    反為告訴人誣告，則其又焉有可能尚與告訴人談和解？綜上，被告前開辯詞均無
    非臨訟卸責之詞，無足採信，此外，亦有道路交通事故調查報告表一紙、照片八
    幀在卷足稽。被告於右揭時、地駕車既本應注意道路交通安全規則第九十四條第
    二項「汽車行駛時，駕駛人應注意車前狀況．．．，並隨時採取必要之安全措施
    」之規定，而依當時情形，被告亦無不能注意之情事，其能注意竟疏未注意致肇
    本件車禍，其有過失甚為灼然。被告上開過失行為所致被害人乙○○○傷害，亦
    經被害人指訴在案，復有診斷書一紙在卷足稽，是被告之過失與被害人之受傷具
    有因果關係，自應負過失傷害罪責。
二、核被告所為係犯刑法第二百八十四條第一項之過失傷害罪。被告曾於八十二年間
    因違反麻醉藥品管理條例案件，經本院於八十二年七月廿八日判處有期徒刑五年
    十月確定，甫於八十七年十月十四日執行完畢，此有本院刑案被告全國前案紀錄
    表一紙在卷可稽，其於執行完畢後五年以內，再犯本案之罪，係屬累犯，應依刑
    法第四十七條之規定加重其刑。爰審酌被告之犯罪手段、過失之程度與內容、犯
    後矢口否認肇事、犯後態度至屬惡劣狀等一切情狀，量處如主文所示之刑，並諭
    知易科罰金之標準。
據上論斷，應依刑事訴訟法第二百九十九條第一項前段，刑法第二百八十四條第一項
、第四十七條、第四十一條，罰金罰鍰提高標準條例第一條前段，判決如主文。
本案經檢察官何祖舜到庭執行職務
中        華        民        國    八十九    年    十二    月    廿七  日
                                    臺灣桃園地方法院交通法庭
                                              法  官    曾  雨  明
右正本證明與原本無異。
如不服本判決，應於判決送達後十日內向本院提出上訴狀( 應附繕本 )，上訴於
臺灣高等法院。
                                              書記官    戴  育  萍
中        華        民        國     九十     年    一    月     二     日
附錄本案論罪科刑法條全文：
刑法第二百八十四條第一項
因過失傷害人者，處六月以下有期徒刑、拘役或五百元以下罰金。致重傷者，處一年
以下有期徒刑、拘役或五百元下罰金。


司法院資訊處製作；財團法人民間司法改革基金會備份。
